{"present": {"1 Singular": {"Affirmative": "poibl\u00edm", "Question": "an bpoibl\u00edm?", "Negative": "n\u00ed phoibl\u00edm"}, "2 Singular": {"Affirmative": "poibl\u00edonn t\u00fa", "Question": "an bpoibl\u00edonn t\u00fa?", "Negative": "n\u00ed phoibl\u00edonn t\u00fa"}, "3 Singular": {"Male": {"Affirmative": "poibl\u00edonn s\u00e9", "Question": "an bpoibl\u00edonn s\u00e9?", "Negative": "n\u00ed phoibl\u00edonn s\u00e9"}, "Female": {"Affirmative": "poibl\u00edonn s\u00ed", "Question": "an bpoibl\u00edonn s\u00ed?", "Negative": "n\u00ed phoibl\u00edonn s\u00ed"}}, "1 Plural": {"Compressed": {"Affirmative": "poibl\u00edmid", "Question": "an bpoibl\u00edmid?", "Negative": "n\u00ed phoibl\u00edmid"}, "Extended": {"Affirmative": "poibl\u00edonn muid", "Question": "an bpoibl\u00edonn muid?", "Negative": "n\u00ed phoibl\u00edonn muid"}}, "2 Plural": {"Affirmative": "poibl\u00edonn sibh", "Question": "an bpoibl\u00edonn sibh?", "Negative": "n\u00ed phoibl\u00edonn sibh"}, "3 Plural": {"Affirmative": "poibl\u00edonn siad", "Question": "an bpoibl\u00edonn siad?", "Negative": "n\u00ed phoibl\u00edonn siad"}, "Passive": {"Affirmative": "poibl\u00edtear", "Question": "an bpoibl\u00edtear?", "Negative": "n\u00ed phoibl\u00edtear"}}, "future": {"1 Singular": {"Affirmative": "poibleoidh m\u00e9", "Question": "an bpoibleoidh m\u00e9?", "Negative": "n\u00ed phoibleoidh m\u00e9"}, "2 Singular": {"Affirmative": "poibleoidh t\u00fa", "Question": "an bpoibleoidh t\u00fa?", "Negative": "n\u00ed phoibleoidh t\u00fa"}, "3 Singular": {"Male": {"Affirmative": "poibleoidh s\u00e9", "Question": "an bpoibleoidh s\u00e9?", "Negative": "n\u00ed phoibleoidh s\u00e9"}, "Female": {"Affirmative": "poibleoidh s\u00ed", "Question": "an bpoibleoidh s\u00ed?", "Negative": "n\u00ed phoibleoidh s\u00ed"}}, "1 Plural": {"Compressed": {"Affirmative": "poibleoimid", "Question": "an bpoibleoimid?", "Negative": "n\u00ed phoibleoimid"}, "Extended": {"Affirmative": "poibleoidh muid", "Question": "an bpoibleoidh muid?", "Negative": "n\u00ed phoibleoidh muid"}}, "2 Plural": {"Affirmative": "poibleoidh sibh", "Question": "an bpoibleoidh sibh?", "Negative": "n\u00ed phoibleoidh sibh"}, "3 Plural": {"Affirmative": "poibleoidh siad", "Question": "an bpoibleoidh siad?", "Negative": "n\u00ed phoibleoidh siad"}, "Passive": {"Affirmative": "poibleofar", "Question": "an bpoibleofar?", "Negative": "n\u00ed phoibleofar"}}, "past": {"1 Singular": {"Affirmative": "phoibligh m\u00e9", "Question": "ar phoibligh m\u00e9?", "Negative": "n\u00edor phoibligh m\u00e9"}, "2 Singular": {"Affirmative": "phoibligh t\u00fa", "Question": "ar phoibligh t\u00fa?", "Negative": "n\u00edor phoibligh t\u00fa"}, "3 Singular": {"Male": {"Affirmative": "phoibligh s\u00e9", "Question": "ar phoibligh s\u00e9?", "Negative": "n\u00edor phoibligh s\u00e9"}, "Female": {"Affirmative": "phoibligh s\u00ed", "Question": "ar phoibligh s\u00ed?", "Negative": "n\u00edor phoibligh s\u00ed"}}, "1 Plural": {"Compressed": {"Affirmative": "phoibl\u00edomar", "Question": "ar phoibl\u00edomar?", "Negative": "n\u00edor phoibl\u00edomar"}, "Extended": {"Affirmative": "phoibligh muid", "Question": "ar phoibligh muid?", "Negative": "n\u00edor phoibligh muid"}}, "2 Plural": {"Affirmative": "phoibligh sibh", "Question": "ar phoibligh sibh?", "Negative": "n\u00edor phoibligh sibh"}, "3 Plural": {"Compressed": {"Affirmative": "phoibligh siad", "Question": "ar phoibligh siad?", "Negative": "n\u00edor phoibligh siad"}, "Extended": {"Affirmative": "phoibl\u00edodar", "Question": "ar phoibl\u00edodar?", "Negative": "n\u00edor phoibl\u00edodar"}}, "Passive": {"Affirmative": "poibl\u00edodh", "Question": "ar poibl\u00edodh?", "Negative": "n\u00edor poibl\u00edodh"}}, "condi": {"1 Singular": {"Affirmative": "phoibleoinn", "Question": "an bpoibleoinn?", "Negative": "n\u00ed phoibleoinn"}, "2 Singular": {"Affirmative": "phoibleof\u00e1", "Question": "an bpoibleof\u00e1?", "Negative": "n\u00ed phoibleof\u00e1"}, "3 Singular": {"Male": {"Affirmative": "phoibleodh s\u00e9", "Question": "an bpoibleodh s\u00e9?", "Negative": "n\u00ed phoibleodh s\u00e9"}, "Female": {"Affirmative": "phoibleodh s\u00ed", "Question": "an bpoibleodh s\u00ed?", "Negative": "n\u00ed phoibleodh s\u00ed"}}, "1 Plural": {"Compressed": {"Affirmative": "phoibleoimis", "Question": "an bpoibleoimis?", "Negative": "n\u00ed phoibleoimis"}, "Extended": {"Affirmative": "phoibleodh muid", "Question": "an bpoibleodh muid?", "Negative": "n\u00ed phoibleodh muid"}}, "2 Plural": {"Affirmative": "phoibleodh sibh", "Question": "an bpoibleodh sibh?", "Negative": "n\u00ed phoibleodh sibh"}, "3 Plural": {"Compressed": {"Affirmative": "phoibleoid\u00eds", "Question": "an bpoibleoid\u00eds?", "Negative": "n\u00ed phoibleoid\u00eds"}, "Extended": {"Affirmative": "phoibleodh siad", "Question": "an bpoibleodh siad?", "Negative": "n\u00ed phoibleodh siad"}}, "Passive": {"Affirmative": "phoibleofa\u00ed", "Question": "an bpoibleofa\u00ed?", "Negative": "n\u00ed phoibleofa\u00ed"}}, "imper": {"1 Singular": {"Affirmative": "poibl\u00edm!", "Negative": "n\u00e1 poibl\u00edm!"}, "2 Singular": {"Affirmative": "poibligh!", "Negative": "n\u00e1 poibligh!"}, "3 Singular": {"Male": {"Affirmative": "poibl\u00edodh s\u00e9!", "Negative": "n\u00e1 poibl\u00edodh s\u00e9!"}, "Female": {"Affirmative": "poibl\u00edodh s\u00ed!", "Negative": "n\u00e1 poibl\u00edodh s\u00ed!"}}, "1 Plural": {"Compressed": {"Affirmative": "poibl\u00edmis!", "Negative": "n\u00e1 poibl\u00edmis!"}, "Extended": {"Affirmative": "poibl\u00edodh muid!", "Negative": "n\u00e1 poibl\u00edodh muid!"}}, "2 Plural": {"Affirmative": "poibl\u00edg\u00ed!", "Negative": "n\u00e1 poibl\u00edg\u00ed!"}, "3 Plural": {"Compressed": {"Affirmative": "poibl\u00edd\u00eds!", "Negative": "n\u00e1 poibl\u00edd\u00eds!"}, "Extended": {"Affirmative": "poibl\u00edodh siad!", "Negative": "n\u00e1 poibl\u00edodh siad!"}}, "Passive": {"Affirmative": "poibl\u00edtear!", "Negative": "n\u00e1 poibl\u00edtear!"}}, "pastConti": {"1 Singular": {"Affirmative": "phoibl\u00ednn", "Question": "an bpoibl\u00ednn?", "Negative": "n\u00ed phoibl\u00ednn"}, "2 Singular": {"Affirmative": "phoibl\u00edte\u00e1", "Question": "an bpoibl\u00edte\u00e1?", "Negative": "n\u00ed phoibl\u00edte\u00e1"}, "3 Singular": {"Male": {"Affirmative": "phoibl\u00edodh s\u00e9", "Question": "an bpoibl\u00edodh s\u00e9?", "Negative": "n\u00ed phoibl\u00edodh s\u00e9"}, "Female": {"Affirmative": "phoibl\u00edodh s\u00ed", "Question": "an bpoibl\u00edodh s\u00ed?", "Negative": "n\u00ed phoibl\u00edodh s\u00ed"}}, "1 Plural": {"Compressed": {"Affirmative": "phoibl\u00edmis", "Question": "an bpoibl\u00edmis?", "Negative": "n\u00ed phoibl\u00edmis"}, "Extended": {"Affirmative": "phoibl\u00edodh muid", "Question": "an bpoibl\u00edodh muid?", "Negative": "n\u00ed phoibl\u00edodh muid"}}, "2 Plural": {"Affirmative": "phoibl\u00edodh sibh", "Question": "an bpoibl\u00edodh sibh?", "Negative": "n\u00ed phoibl\u00edodh sibh"}, "3 Plural": {"Compressed": {"Affirmative": "phoibl\u00edd\u00eds", "Question": "an bpoibl\u00edd\u00eds?", "Negative": "n\u00ed phoibl\u00edd\u00eds"}, "Extended": {"Affirmative": "phoibl\u00edodh siad", "Question": "an bpoibl\u00edodh siad?", "Negative": "n\u00ed phoibl\u00edodh siad"}}, "Passive": {"Affirmative": "phoibl\u00edt\u00ed", "Question": "an bpoibl\u00edt\u00ed?", "Negative": "n\u00ed phoibl\u00edt\u00ed"}}, "subj": {"1 Singular": {"Affirmative": "go bpoibl\u00ed m\u00e9", "Negative": "n\u00e1r phoibl\u00ed m\u00e9"}, "2 Singular": {"Affirmative": "go bpoibl\u00ed t\u00fa", "Negative": "n\u00e1r phoibl\u00ed t\u00fa"}, "3 Singular": {"Male": {"Affirmative": "go bpoibl\u00ed s\u00e9", "Negative": "n\u00e1r phoibl\u00ed s\u00e9"}, "Female": {"Affirmative": "go bpoibl\u00ed s\u00ed", "Negative": "n\u00e1r phoibl\u00ed s\u00ed"}}, "1 Plural": {"Compressed": {"Affirmative": "go bpoibl\u00edmid", "Negative": "n\u00e1r phoibl\u00edmid"}, "Extended": {"Affirmative": "go bpoibl\u00ed muid", "Negative": "n\u00e1r phoibl\u00ed muid"}}, "2 Plural": {"Affirmative": "go bpoibl\u00ed sibh", "Negative": "n\u00e1r phoibl\u00ed sibh"}, "3 Plural": {"Affirmative": "go bpoibl\u00ed siad", "Negative": "n\u00e1r phoibl\u00ed siad"}, "Passive": {"Affirmative": "go bpoibl\u00edtear", "Negative": "n\u00e1r phoibl\u00edtear"}}, "verbal noun": "poibli\u00fa", "verbal adjective": "poiblithe"}